【裁判字號】    93,上易,7
【裁判日期】    921120
【裁判案由】    違反毒品危害防制條例
【裁判全文】
臺灣高等法院高雄分院刑事判決          九十三年度上易字第七號
    上訴人
    即被告  甲○○
右上訴人因違反毒品危害防制條例案件，不服臺灣屏東地方法院九十二年度易緝字第
六六號中華民國九十二年十一月二十日第一審判決（起訴案號：臺灣屏東地方法院檢
察署九十一年度毒偵字第一二四五號），提起上訴，本院判決如左：
      主      文
上訴駁回。
      事實及理由
一、本案經本院審理結果，認原審判決之認事用法及量刑均無不當，應予維持，並引
    用原審判決書所記載之事實、證據及理由。
二、上訴人即被告甲○○上訴意旨雖又指稱：伊自九十一年六月十九日開始施用第二
    級毒品安非他命，最後一次是在九十二年九月九日施用，約二、三日施用一次，
    九十二年九月九日被查獲部分，原審未一併審理不當等情。
三、惟查，被告於本院準備程序時供稱「九十一年六月十九日在家裡有吸食一次後來
    到台北工作就沒有再吸食，同年八月份從台北回來，遇到以前吸食的朋友，才又
    開始吸食二、三次」等語。由是可見，被告於九十一年六月十九日以後之再施用
    第二級毒品安非他命，係另行起意，並非基於概括犯意之行為，與九十一年六月
    十九日之施用安命，即無連續犯之裁判上一罪之關係，尚非起訴效力所及，原審
    未就被告於九十一年六月十九日以後之犯行一併審理，並無不合。上訴意旨執前
    詞指摘原判決不當，為無理由，應予駁回。
據上論斷，應依刑事訴訟法第三百六十八條、第三百七十三條，判決如主文。
本案經檢察官周章欽到庭執行職務。
中    華    民    國     九十三     年       一       月       三十     日
                              臺灣高等法院高雄分院刑事第五庭
                                  審判長法官  吳水木
                                        法官  趙文淵
                                        法官  洪慶鐘
右正本證明與原本無異。
不得上訴。
                                      書記官  彭筱瑗
中    華    民    國     九十三     年       二       月      二        日
                                                                        Ｆ
附件：
臺灣屏東地方法院刑事判決                          九十二年度易緝字第六六號
    公  訴  人  臺灣屏東地方法院檢察署檢察官
    被      告  甲○○  男  三十八歲（民國○○○年○月○○日生）
                        住屏東縣內埔鄉○○村○○路中清巷十六號
                        現於臺灣屏東戒治所強制戒治中
                        身分證統一編號：Ｔ0000000六號
右列被告因違反毒品危害防制條例案件，經檢察官提起公訴（九十一年度毒偵字第一
二四五號），本院判決如左：
    主  文
甲○○施用第二級毒品，累犯，處有期徒刑伍月，如易科罰金，以佰元折算壹日。
    事  實
一、甲○○前於民國八十七年間因竊盜案件，經臺灣高等法院高雄分院於八十八年五
    月三十一日撤銷原判決改判有期徒刑二年確定，八十八年七月八日入監執行，又
    接續執行之前於八十五年間因強盜案件經法院判處有期徒刑三年二月確定之假釋
    殘刑十月十四日，九十年十二月十一日假釋出監，九十一年四月十一日假釋期滿
    甫執行完畢。而前因施用第二級毒品安非他命案件，經法院裁定送觀察勒戒，認
    有繼續施用毒品傾向，再裁定送強制戒治處所施以強制戒治，嗣因實施成效良好
    ，停止戒治，交付保護管束，管束期滿，由臺灣屏東地方法院檢察署檢察官於八
    十八年十二月二十三日以八十八年度戒毒偵字第一七三號不起訴處分確定。猶不
    知警惕，竟基於施用毒品之犯意，於九十一年六月十九日中午某時，在不詳地點
    ，施用第二級毒品安非他命一次，因另涉他案經甲○○本人同意，為警於九十一
    年六月二十日上午九時三十分許在屏東縣潮州分局中山路派出所採集其親排尿液
    送驗，呈甲基安非他命陽性反應，因而查獲上情。
二、案經屏東縣警察局潮州分局報請臺灣屏東地方法院檢察署檢察官偵查起訴。
    理  由
一、本件被告甲○○所犯為死刑、無期徒刑、最輕本刑三年以上有期徒刑及高等法院
    管轄第一審案件以外之罪，並經被告於準備程序進行中，就前揭被訴事實為有罪
    之陳述，經依法裁定行簡式審判程序，合先敘明。
二、訊據被告甲○○對於右揭事實坦承不諱，且有屏東縣生局九十一年六月二十八
    日屏縣檢六字第九一０一六九號煙毒及麻醉藥品類委託檢驗結果通知書及臺灣
    檢驗科技股份有限公司九十一年十二月二日ＫＨ２００２Ｂ0000000號濫
    用藥物尿液檢驗報告各一件附卷足稽，被告自白堪認與事實相符，其於右揭時、
   地施用第二級毒品安非他命之犯行足堪認定。被告前因施用毒品而違反毒品危害
    條例案件，經法院觀察勒戒，認有繼續施用毒品傾向，再裁定送強制戒治處所施
    以強制戒治，嗣因實施成效良好，停止戒治，交付保護管束，管束期滿，由臺灣
    屏東地方法院檢察署檢察官為不起訴處分確定，有該不起訴處分書、臺灣屏東地
    方法院檢察署刑事資料查註紀錄表、全國施用毒品案件紀錄表、受觀察勒戒人毒
    品及前科紀錄簡列表、臺灣高等法院被告全國前案紀錄表，及臺灣屏東地方法院
    法務部在監在押資料表各一件在卷可按。被告五年內再犯上開施用第二級毒品安
    非他命犯行已臻明確，應依法論科。
三、查安非他命係毒品危害防制條例第二條第二項第二款所定之第二級毒品。核被告
    甲○○所為，係犯毒品危害防制條例第十條第二項之施用第二級毒品罪。被告持
    有第二級毒品安非他命行為，為施用之高度行為所吸收，不另論罪。被告前於八
    十七年間因竊盜案件，經臺灣高等法院高雄分院於八十八年五月三十一日撤銷原
    判決改判有期徒刑二年確定，八十八年七月八日入監執行，又接續執行之前於八
    十五年間因強盜案件經法院判處有期徒刑三年二月確定之假釋殘刑十月十四日，
    九十年十二月十一日假釋出監，九十一年四月十一日假釋期滿甫執行完畢，有臺
    灣屏東地方法院檢察署刑事資料查註紀錄表、臺灣高等法院被告全國前案紀錄表
    ，及臺灣屏東地方法院法務部在監在押資料表各一件在卷可考，其五年內再犯此
    有期徒刑以上之本罪，為累犯，應依法加重其刑。爰審酌被告施用毒品一次，經
    觀察勒戒、強制戒治、保護管束期滿竟無悔意，再本件施用第二級毒品安非他命
    犯行，不僅無視法紀，顯係慣於施用毒品成癮，危害其本身健康及社會安全匪淺
    ，及其犯後坦承犯行，犯後態度尚佳等一切情狀，量處如主文所示之刑，並諭知
    易科罰金之折算標準，以示儆懲。
據上論斷，應依刑事訴訟法第二百七十三條之一第一項、第二百九十九條第一項前段
，毒品危害防制條例第十條第二項，刑法第十一條前段、第四十七條、第四十一條第
一項前段，罰金罰鍰提高標準條例第二條，判決如主文。
本案經檢察官何克昌到庭執行職務
中      華      民      國      九十二      年    十一    月    二十    日
                                      臺灣屏東地方法院刑事第三庭
                                          法  官  李淑惠
右正本證明與原本無異。
對於本判決如有不服應於收受送達後十日內向本院提出上訴書狀上訴於台灣高等法院
高雄分院並按他造當事人之人數附具繕本。
                                          書記官   魏慧夷
中      華      民      國      九十二      年    十一    月   二十     日
附錄論罪法條
毒品危害防制條例第十條
施用第一級毒品者，處六月以上五年以下有期徒刑。
施用第二級毒品者，處三年以下有期徒刑。


司法院資訊處製作；財團法人民間司法改革基金會備份。
